最　高　行　政　法　院　裁　定
　　　　　　　　　　　　　　　　　　 96年度裁字第02322號
聲　請　人　甲○○
上列聲請人因與相對人國立臺中師範學院間考績事件，對於中華
民國96年3月9日本院96年度裁字第465號裁定，聲請再審，本院
裁定如下：
　　主  文
再審之聲請駁回。
再審訴訟費用由聲請人負擔。
    理  由
一、按對於本院裁定聲請再審，依行政訴訟法第283條準用同法
    第277條第1項第4款之規定，必須表明再審理由及關於再審
    理由並遵守不變期間之證據。所謂表明再審理由，必須指明
    其所再審之裁定，有如何合於行政訴訟法第273條第1項、第
    2項所定再審事由之具體情事始為相當，倘僅泛言有何條款
    之再審事由，而無具體情事；或僅指明所聲請再審之裁定前
    各程序所為裁判，有如何再審事由，而未一語指及其所聲請
    再審之裁定有合於再審之事由者，均難謂已表明再審事由，
    其再審之聲請，即屬不合法。
二、本件聲請人前因考績事件提起行政訴訟，經本院民國（以下
    同）89年度裁字第1329號裁定駁回其訴後，聲請人先後多次
    聲請再審，均經本院認為不合法定再審要件分別裁定駁回各
    在案。茲聲請人復對本院最近一次即96年度裁字第465號裁
    定（以下簡稱原裁定）聲請再審，核其聲請意旨略以：聲請
    人前以本院89年度裁字第1329號裁定有行政訴訟法第273條
    第1項第14款之再審事由，聲請再審，而該裁定既係於89年
    10月26日裁定，則依行政訴訟法施行法第2條之規定，應依
    修正後行政訴訟法審判之，而依修正後行政訴訟法第275條
    第3項之規定，應專屬臺北高等行政法院管轄，本院卻依修
    正前行政訴訟法審判之，致未調查聲請人聲請調查之證據，
    而認定事實及適用法規均有錯誤，嗣後對於聲請人最近聲請
    之再審，亦然。認定事實錯誤部分：聲請人於85年10月4日
    收到本院85年度判字第2212號判決，即於85年10月11日向相
    對人申請辦理聲請人84年度另予考績，相對人函復不辦理聲
    請人84年度另予考績，此即為行政處分，聲請人遂於85年10
    月30日向相對人提出復審書，嗣於85年11月16日向行政院研
    考會申請查催，因相對人始終不發給復審決定書，致聲請人
    無法向公務人員保障暨培訓委員會（以下簡稱保訓會）提起
    復審。適用法規錯誤部分：聲請人為公務員，應優先適用公
    務人員保障法，聲請人於85年10月30日向相對人提出復審書
    既合法，縱使相對人85年10月11日中師人字第4061號函、86
    年6月25日中師人字第3049號函是行政處分，但該等行政處
    分違反行政程序法第96條第1項第6款之規定，未記載不服該
    等行政處分之救濟方法、期間等，依同法第98條第3項之規
    定，聲請人於86年7月2、3日分別提起訴願，係在1年之法定
    期間內，自屬合法云云。核其狀陳各節無非對本院89年度裁
    字第1329號裁定主張有如何合於行政訴訟法第273條第1項第
    14款之再審事由，然對其所聲請再審之本院96年度裁字第46
    5號裁定以聲請人再審之聲請不合法駁回其聲請，有如何合
    於行政訴訟法第273條第1項第14款所定再審事由之具體情事
    ，並未一語指及，則其泛引行政訴訟法第273條第1項第14款
    規定聲請再審，揆諸首揭說明，再審之聲請即於法不合，應
    予駁回。
三、依行政訴訟法第283條、第278條第1項、第104條、民事訴訟
    法第95條、第78條，裁定如主文。
中　　華　　民　　國　　96　　年　　10　　月　　11　　日
                  第四庭審判長法  官　鍾　耀　光
                              法  官  戴  見  草
                              法  官　王　德　麟
                              法  官　黃　清　光
                              法  官　吳　慧　娟
以  上  正  本  證  明  與  原  本  無  異
中　　華　　民　　國　　96　　年　　10　　月　　11　　日
　　　　　　　　　　　　　　　書記官　張　雅　琴
